臺中高等行政法院裁定
                                       100年度再字第20號
再審原告  　興松有限公司
代　表　人　林志郎
再審被告  　財政部臺灣省中區國稅局
代　表　人　鄭義和
訴訟代理人　呂淼江
上列當事人間因營利事業所得稅事件，再審原告不服中華民國99
年10月21日最高行政法院99年度判字第1091號及98年2月4日本院
97年度訴字第261號確定判決，認有行政訴訟法第273條第1項第
14款再審事由，提起再審之訴，本院裁定如下︰
    主  文
再審原告之訴駁回。
訴訟費用由再審原告負擔。
    理  由
一、按「對於最高行政法院之判決，本於第273條第1項第9款至
    第14款事由聲明不服者，雖有前二項之情形，仍專屬原高等
    行政法院管轄。」行政訴訟法第275條第3項定有明文。本件
    係再審原告對於最高行政法院99年度判字第1091號判決向最
    高行政法院提起再審之訴，關於主張有行政訴訟法第273條
    第1項第14款之再審事由部分，依行政訴訟法第275條第3項
    規定，應專屬本院管轄，並經最高行政法院以100年度裁字
    第2022號裁定移送本院，合先敘明。
二、次按訴訟標的為確定判決或和解之效力所及者，行政法院應
    以裁定駁回之，行政訴訟法第107條第1項第9款定有明文。
三、緣再審原告民國（下同）86年度營利事業所得稅結算申報案
    ，因未如期提示帳簿憑證，經再審被告依所得稅法第83條規
    定核定營業收入淨額新臺幣（下同）340,510,155元及全年
    所得額57,207,371元，嗣再審原告備妥相關帳證，申請復查
    ，經再審被告復查決定，變更核定營業收入淨額341,611,99
    9元及全年所得額20,656,944元，再審原告就營業成本項目
    表示不服，提起訴願，遭決定駁回在案，因未循序提起行政
    訴訟而告確定。嗣再審被告依財政部臺灣省北區國稅局通報
    資料，查獲再審原告漏報取自世仁營造有限公司之營業收入
    56,317,682元（包括支撐型鋼租金53,833,854元、鋼材運費
    1,378,268元及吊車租金1,105,560元），乃重行核定營業收
    入淨額為397,929,681元及全年所得額為61,205,675元，並
    按所漏稅額10,137,183元處以1倍之罰鍰計10,137,100元（
    計至百元止）。再審原告不服，申請復查並申請更正前開第
    1次核定中關於「北宜彭山段」及「臺南市○○路○○街工
    程」等工程收入。經再審被告復查決定准予追減全年所得額
    1,788,356元及罰鍰447,100元，變更核定全年所得額為59,4
    17,319元及罰鍰為9,690,000元。再審原告不服，提起訴願
    ，遭決定駁回，提起行政訴訟，經本院97年度訴字第261號
    判決駁回，再審原告提起上訴，復經最高行政法院99年度判
    字第1091號判決（下稱原確定判決）駁回其上訴確定在案。
    再審原告於99年11月29日爰依行政訴訟法第273條第1項第14
    款再審事由，分別向本院及最高行政法院提起再審之訴。經
    查，再審原告向上開兩院主張之再審事由，均係以「再審原
    告於前訴訟程序中聲明更正『北宜彭山段』工程之工程款收
    入，並提出再審原告與泉安營造事業股份有限公司之共同承
    攬工程契約為憑，證明上開工程款收入記載有誤，惟前訴訟
    程序中漏此重要證據未為斟酌，逕認再審原告請求更正不合
    法而予以駁回，構成行政訴訟法第273條第1項第14款『原判
    決就足以影響於判決之重要證物漏未斟酌』之違法」等語，
    而再審原告向本院提起再審之訴部分，業經本院於100年5月
    12日以99年度再字第29號判決後，再審原告不服，提起上訴
    ，並經最高行政法院於100年8月11日以100年度裁字第1923
    號裁定駁回上訴而告確定。是再審原告向最高行政法院提起
    再審之訴部分，經最高行政法院於100年8月18日以100年度
    裁字第2022號裁定移送本院之本件訴訟，既經上開判決確定
    在案，即屬訴訟標的為確定判決之效力所及者，依首開規定
    ，本件再審之訴，難謂合法，應予駁回。
四、依行政訴訟法第107條第1項第9款、第104條、民事訴訟法第
    95條、第78條，裁定如主文。
中　　華　　民　　國　　100　 年　　11　　月　　15　　日
                臺中高等行政法院第三庭
                          審判長法  官　王  德  麟
                                法  官  林  秋  華
                                法  官  劉  錫  賢
以上正本證明與原本無異。
如不服本裁定，應於裁定送達後10日內以書狀敘明理由，經本院
向最高行政法院提起抗告（須依對造人數附具繕本）。
中　　華　　民　　國　　100　 年　　11　　月　　15　　日
　　　　　　　　　　　　　　　  書記官　凌  雲  霄